【裁判字號】    92,易緝,24
【裁判日期】    920717
【裁判案由】    詐欺
【裁判全文】
臺灣士林地方法院刑事判決                          九十二年度易緝字第二四號
    公  訴  人  臺灣士林地方法院檢察署檢察官
    被      告  乙○○
右列被告因詐欺案件，經檢察官提起公訴（九十一年度偵緝字第四三號、第七一號）
，本院判決如左：
    主  文
乙○○共同連續意圖為自己不法之所有，以詐術使人將本人之物交付，處有期徒刑捌
月。
扣案之假金項鍊捌條、假金手鍊參條、假金戒指參只均沒收。
    事  實
一、乙○○與戊○○（業經本院判處有期徒刑一年確定）、許弘澤（業經本院判處有
    期徒刑十月確定）、庚○○（庚○○另與多人行騙多起案件所涉常業詐欺罪部分
    ，業經台灣高等法院判處有期徒刑四年）、蔡金旋（所涉詐欺犯行，由台灣士林
    地方法院檢察署檢察官偵辦，目前通緝中）等五人，共同意圖為自己不法之所有
    ，並基於概括犯意聯絡，彼此分工，由庚○○先於民國（下同）八十八年十月十
    五日晚間，在台北市○○○路華大賓館內，將銀飾以氰化鉀電渡成金飾外觀之方
    式，製成假金飾乙批，交由戊○○、許弘澤二人，戊○○再將假金飾交給乙○○
    、蔡金旋二人，先後赴左列銀樓，持上開假金飾，佯稱彼等持以出售或換購之金
    飾為真品等語，致各該銀樓人員陷於錯誤，而交付現金或真品金飾，許弘澤、戊○○、庚○○、乙○○、蔡金旋等人詐得財物後，乃予朋分花用，而有左列行為
    ：
  (一)八十八年月十七日中午十二時許，由許弘澤持庚○○所製造之上開假金項鍊四條
    、假金手鍊三條，赴己○○所經營位於臺北市○○○路○段一四九號之「寶福銀
    樓」內，佯裝出售真金飾，致己○○陷於錯誤辦理收購手續，而交付現金二萬七
    千八百元。
  (二)八十八年十月十七日下午六時許，由戊○○及乙○○持庚○○所製造之上開假金
    項鍊五條，赴丁○○所經營位於臺北市○○○路○段一四一號之「昇真銀樓」內
    ，佯裝換購真金飾，致丁○○陷於錯誤辦理換購手續，而交付現金二萬三千七百
    六十二元及真金手鍊二條（重計二兩四錢八分九厘，價值相當於三萬六千九百元
    ）予陳、徐二人；斯時，亦由蔡金旋持庚○○所製造之假金項鍊五條、假金手鍊
    一條、假金戒指五只，赴丙○○所經營位於上開「昇真銀樓」旁即同路段一三七
    之「馨晴銀樓」內，佯裝出售真金飾，致丙○○陷於錯誤辦理收購手續，而交付
    現金四萬零一百五十元予蔡金旋。
  (三)八十八年十月十九日下午五時許，由戊○○持庚○○所製造之上開假金項鍊四條
    、金手鍊二條、假金戒指一只，赴甲○○所經營位於臺北市○○○路○段九七號
    之「王儷銀樓」內，佯裝換購真金飾，致甲○○陷於錯誤辦理換購手續，而交付
    現金三千九百四十元及真金手鍊一條（重一兩五錢一分四厘，價值相當於二萬一
    千九百三十六元）予戊○○。
  (四)嗣於八十八年十一月十九日晚間六時三十分許，戊○○再度持庚○○所製造之上
    開假金項鍊二條、假金手鍊一條，赴上開「寶福銀樓」內，佯向該店負責人己○○換購該等假金項鍊之際，遭己○○識破報警當場查獲，並扣得該假金項鍊二條
    、假金手鍊一條；旋經警依戊○○之供述於同日晚間十一時許，在台北市○○路
    、漢中街口查獲庚○○，並扣得庚○○所製造預備供許弘澤等人持向各該銀樓詐
    取現金之假金項鍊六條、假金手鍊二條、假金戒指三只，再循線赴前開各銀樓查
    訪，並再扣得乙○○等人持以上開銀樓詐取財物所用之假金項鍊十八條、假金手
    鍊六條、假金戒指六只。
二、案經台北市政府警察局大同分局報請台灣士林地方法院檢察署檢察官偵查起訴。
    理  由
一、右揭犯罪事實，業據被告乙○○於本院審理時坦白承認，核與被害人丁○○、丙○○、甲○○、己○○等指訴情節相符，而共犯戊○○於警詢中即自承假金飾由
    庚○○所提供，庚○○知道伊以他提供之假金飾詐騙金飾店，伊及許弘澤、乙○○、蔡金旋等人則分別於事實欄所示之時間、地點，持假金飾換真金飾或現金，
    蔡金旋、乙○○的假金飾由伊提供，所詐得財物朋分等情不諱（見八十九年度偵
    字第一六０四號影本卷八十八年十月十九日偵訊筆錄），復於本院九十一年易字
    第七七一號詐欺案件調查中證稱：「（檢察官問：到底金飾何人給你的？）是我
    與許弘澤認識，我們二人去賓館，庚○○不認識我，他拿金飾給許弘澤，許弘澤
    再交給我。」、「（檢察官問：有無與乙○○共同去典當過？）有一次，是於八
    十八年十月十七日下午六時左右，在台北市昇真銀樓典當。」等語（見本院九十
    一年度易字第七七一號卷第一五三頁、一五四頁）；另同案共犯庚○○於警詢中
    亦供稱：伊提供假金飾給戊○○、許弘澤，他們二人都知道這個金飾是假的，因
    為是許弘澤帶戊○○來拜託伊提供，伊也知道他們拿這些假金飾詐騙銀樓等語明
    確（見八十九年度偵字第一六０四號影本卷八十八年十月十九日、同年月二十日
    偵訊筆錄），庚○○於本院八十九年度易字第一一四一號詐欺案件調查中又稱：
    「我只認識許弘澤，當初是許弘澤叫我做假金飾，他拿銀的項鍊給我，由我鍍成
    金色。」、「我是做好（假金飾）後拿給許弘澤，戊○○當時有在現場。」、「
    ：：他（許弘澤）就帶戊○○過來取貨，我就把貨交給他們：：：戊○○應該知
    道這是假的金飾。」等語，（見本院八十九年度易字第一一四一號卷第八八頁、
    第九０頁、第九一頁），業經本院調取八十九年度易字第一一四一號刑事卷宗核
    實，復有假金飾四十四件扣案可證，並有假金飾照片七張、贓物認領保管單、金
    飾來源證明書、王儷銀樓保單各一紙、昇真銀樓保單二紙附卷可稽、金飾買入登
    記簿影本一紙、台北市金銀珠寶商業同業公會證明書影本三紙、台北市金銀珠寶
    商業同業公會八十八年十月二十九日（８８）北市銀商字第一三五號函及委託鑑
    定表各一份附卷可稽，且共犯戊○○、許弘澤、庚○○與被告乙○○、蔡金旋共
    犯本件詐欺犯行部分，亦分別經本院以八十九年度易字第一一四一號、九十一年
    度易字第七七一號、台灣高等法院以九十年度上訴字第三三四八號判處有罪在案
    ，有該三件刑事判決影本在卷可按，被告乙○○與戊○○、許弘澤、庚○○、蔡
    金旋等五人對本案犯行有犯意聯絡及行為分擔，足堪認定。是本件事證明確，被
    告犯行洵堪認定。
二、核被告乙○○及其他共犯持假金飾於如事實欄一之(一)、(二)、(三)詐騙銀樓之所為，
    係犯刑法第三百三十九條第一項詐欺取財罪，其於如事實欄一之(四)詐騙銀樓然未
    得逞之所為，係犯同法第三百三十九條第三項、第一項之詐欺取財未遂罪。被告
    乙○○與戊○○、庚○○、許弘澤、蔡金旋等五人間，對於上開詐欺犯行間，具
    有犯意聯絡及行為分擔，均為共同正犯。被告先後四次詐欺既遂及一次詐欺未遂
    犯行，時間緊接、犯罪構成要件相同，顯係基於概括犯意反覆為之，應論以連續
    詐欺取財既遂一罪，並加重其刑。爰審酌被告之品行，其正值青壯之年，竟為貪
    圖私利，以製造假金飾出售或換購真品之方式詐取財物，嚴重危害社會交易秩序
    ，惟其參與犯案程度較輕，並終能坦承犯行，犯後態度尚佳等一切情狀，量處如
    主文所示之刑，以示懲儆。
三、扣案之共犯戊○○持赴「寶福銀樓」佯為換購飾品而未遂所持之假金項鍊二條、
    假金手鍊一條，係共犯庚○○所有供詐欺犯罪所用之物，另經警於共犯庚○○身
    上起獲之假金項鍊六條、假金手鍊二條、假金戒指三只，係共犯庚○○所有預備
    供犯罪所用之物，業據共犯戊○○、庚○○於警訊時供明在卷（見八十九年偵字
    第一六０四號影本卷八十八年十月十九日、二十日偵訊筆錄），爰依法宣告沒收
    。至警方嗣後至各該銀樓查訪扣得之假金項鍊十八條、假金手鍊六條、假金戒指
    六只，雖係被告及共犯等持以詐財所用之物，惟均持交各該銀樓，而屬各該銀樓
    所有，已非被告等所有之物，自無從為沒收之諭知，併予敘明。
據上論斷，應依刑事訴訟法第二百九十九條第一項前段，刑法第二十八條、第五十六
條、第三百三十九條第一項、第三十八條第一項第二款，罰金罰鍰提高標準條例第一
條前段，判決如主文。
本案經檢察官江林達到庭執行職務。
中      華      民      國      九十二      年      七    月    十七    日
                                    臺灣士林地方法院刑事第三庭
                                        法  官  何  信  慶
右正本證明與原本無異。
如不服本判決，應於判決送達後十日內，向本院提出上訴狀。
                                        書記官  魏  里  安
中      華      民      國      九十二      年      七    月    十七    日
附錄本判決論罪科刑依據之法條：
中華民國刑法第三百三十九條第一項：
 (普通詐欺罪)
  意圖為自己或第三人不法之所有，以詐術使人將本人或第三人之物交付者，處五年
  以下有期徒刑、拘役或科或併科一千元以下罰金。


司法院資訊處製作；財團法人民間司法改革基金會備份。
